臺灣苗栗地方法院刑事判決
109年度易字第827號
公  訴  人  臺灣苗栗地方檢察署檢察官
被      告  陳明欽


選任辯護人  劉正穆律師
            李秋峰律師
上列被告因加重竊盜等案件，經檢察官提起公訴（109年度偵字
第5015號、第5108號），本院判決如下：
    主    文
陳明欽犯毀越安全設備、侵入住宅竊盜罪，累犯，處有期徒刑壹
年。未扣案如附表所示犯罪所得均沒收，於全部或一部不能沒收
或不宜執行沒收時，追徵其價額。
其他被訴普通竊盜部分無罪。
    犯罪事實
一、陳明欽基於意圖為自己不法所有之竊盜犯意，於民國107年6月9日起至15日止間某日某時許，至苗栗縣○○鄉○○村○○○段000000000地號土地上蔡書政住處，以不詳方式毀壞鋁窗安全設備後，攀爬踰越該處而侵入上址住宅（涉犯毀損、侵入住宅部分未據告訴)，竊取蔡書政所有如附表所示之物得手，並將竊得後飲畢之「有能量」飲料瓶棄置屋外後門旁，再逃離現場。嗣蔡書政於107年6月15日時夜間某許發現遭竊報警處理，為警自屋外採集遺留飲料瓶送驗比對其DNA-STR型別與陳明欽相符，而查獲上情。
二、案經蔡書政訴由苗栗縣警察局苗栗分局報告臺灣苗栗地方檢
    察署檢察官偵查起訴。
    理    由
甲、有罪部分
壹、證據能力部分
一、被告以外之人於審判外之言詞或書面陳述，除法律有規定者
    外，不得作為證據；被告以外之人於審判外之陳述，雖不符
    刑事訴訟法第159條之1至第159條之4之規定，而經當事人於
    審判程序同意作為證據，法院審酌該言詞陳述或書面陳述作
    成時之情況，認為適當者，亦得為證據，刑事訴訟法第159
    條第1項、第159條之5第1項分別定有明文。查除下述鑑定書
    外，本案所引其餘被告以外之人於審判外之供述，經被告陳
    明欽及辯護人表示同意作為證據（見本院卷第67頁、第80頁
    、第148頁、第192頁），本院審酌該等陳述無證明力明顯過
    低之情事，且依製作時之情況，尚無違法不當之瑕疵，認作
    為證據應屬適當，是得為證據。
二、現行刑事訴訟法關於鑑定之規定，除選任自然人充當鑑定人
    外，另設有囑託機關鑑定制度。依刑事訴訟法第198條、第2
    08條之規定，不論鑑定人或鑑定機關、團體，固均應由法院
    、審判長、受命法官或檢察官視具體個案之需要而為選任、
    囑託，並依同法第206條之規定，提出言詞或書面報告，始
    符合同法第159條第1項所定得作為證據「法律有規定」之情
    形，否則所為之鑑定，仍屬傳聞證據。然於司法警察機關調
    查中之案件，為因應實務上或因量大、或有急迫之現實需求
    ，併例行性當然有鑑定之必要者，例如DNA型別鑑定、毒品
    之種類與成分、尿液之毒品反應，或者槍、彈有無殺傷力等
    鑑定，基於檢察一體原則，得由該管檢察長對於轄區內之案
    件，以事前概括選任鑑定人或囑託鑑定機關、團體之方式，
    俾便轄區內之司法警察官、司法警察對於調查中之此類案件
    ，得即時送請先前已選任之鑑定人或囑託之鑑定機關、團體
    實施鑑定，以求時效，業經法務部於92年9月1日以法檢字第
    0920035083號函釋在案（見本院卷第203頁至第204頁）。此
    種由檢察機關概括選任鑑定人或概括囑託鑑定機關、團體，
    再轉知司法警察官、司法警察於調查犯罪時參考辦理之作為
    ，法無明文禁止，係為因應現行刑事訴訟法增訂傳聞法則及
    其例外規定之實務運作而為。此種由司法警察官、司法警察
    依檢察官所概括選任之鑑定人或囑託鑑定機關、團體所為之
    鑑定結果，與檢察官選任或囑託為鑑定者，性質上並無差異
    ，同具有證據能力（最高法院96年度台上字第2860號判決意
    旨參照）。又臺灣高等法院檢察署為因應實務之現實需求，
    業於92年9月9日以檢文允字第0921001203號函，就司法警察
    機關，調查中案件之鑑定事項，列冊概括囑託特定之鑑定機
    關或法人為鑑定人為鑑定，內政部刑事警察局亦在概括囑託
    DNA型別鑑定及槍、彈鑑定機關之列。基於檢察一體原則，
    臺灣高等法院檢察署此項概括囑託業已預先踐行刑事訴訟法
    第208條所規定檢察官囑託鑑定機關程式，尤不得以本件係
    由司法警察機關送請鑑定者，即認鑑定結果欠缺證據能力（
    臺灣高等法院臺南分院101年度毒抗字第187號裁定意旨參照
    ）。查本案送鑑之被告唾液，係因鑑定之必要，經檢察官之
    許可，依刑事訴訟法第205條之1第1項規定採取乙節，有苗
    栗縣警察局大湖分局鑑定報告書、臺灣苗栗地方檢察署鑑定
    許可書在卷可稽（見臺灣苗栗地方檢察署109年度偵字第501
    5號卷，下稱第5015號偵卷，第143頁至第145頁）；送鑑之
    遺留飲料瓶，則有告訴人蔡書政簽名之勘察採證同意書在卷
    可稽（見本院卷337頁）。是卷附內政部警政署刑事警察局
    鑑定書，係上開機構受司法機關概括授權委託，本其專業鑑
    定技術與客觀檢驗程序所作成，揆諸前揭說明，自有證據能
    力。辯護人辯稱上開鑑定許可書之採取內容不含遺留飲料瓶
    而無證據能力云云，即非有據。
三、被告所為不利於己之供述，無出於強暴、脅迫、利誘、詐欺
    、疲勞訊問、違法羈押或其他不正之方法，亦非違反法定障
    礙事由經過期間不得訊問或告知義務規定而為，依刑事訴訟
    法第156條第1項、第158條之2規定，應有證據能力。
四、本案所引非供述證據，無違反法定程序而取得之情形，依刑
    事訴訟法第158條之4反面規定，得為證據。
貳、認定犯罪事實所憑證據及其理由
　　訊據被告矢口否認有何加重竊盜犯行，辯稱：未於案發時間
    至案發地點，伊於107年6月6日起至15日止間上午6時許起至
    下午6時許止間，在苗栗縣大湖鄉東興村幫人打田、種高麗
    菜云云（見本院卷第65頁、第68頁、第146頁、第190頁、第
    362頁至第363頁）。經查：
一、告訴人蔡書政位於苗栗縣○○鄉○○村○○○段00000000地號土地
    上住處，於107年6月9日起至15日止間某日某時許，遭他人
    以不詳方式毀壞鋁窗安全設備後，攀爬踰越該處而侵入上址
    住宅，竊取其所有如附表所示之物得手乙節，業據證人即告
    訴人蔡書政於警詢、偵訊及審理中證述明確（見臺灣苗栗地
    方檢察署109年度偵字第5108號卷，下稱第5108號偵卷，第5
    1頁至第53頁、第147頁至第148頁、第153頁；本院卷第286
    頁至第299頁），且有苗栗縣警察局苗栗分局110年3月4日栗
    警偵字第1100006390號函、現場示意圖、現場照片在卷可稽
    （見第5108號偵卷第71頁至第103頁；本院卷第125頁）。是
    此部分事實，應堪認定。
二、警方自上址住宅屋外後門旁之遺留「有能量」飲料瓶採集生
    物跡證後送驗比對結果其DNA-STR型別與被告相符乙節，有
    內政部警政署刑事警察局109年7月15日刑生字第1090063491
    號鑑定書、現場示意圖、現場照片在卷可稽（見第5108號偵
    卷第55頁至第61頁、第85頁至第89頁、第93頁至第95頁）。
    依被告於審理中陳稱：自伊住處至打田地點與至上址住宅係
    完全不同方向，至打田地點之路程約5分鐘，至上址住宅則
    要半小時以上，前往打田地點不會路過上址住宅等語（見本
    院卷第150頁、第190頁至第191頁），且有Google地圖截圖
    在卷可稽（見本院卷第171頁至第173頁），可排除該飲料瓶
    係被告路過時所偶然遺留。再觀諸證人即告訴人蔡書政於偵
    訊、審理中具結證稱：上址住宅很隱密，不在大馬路旁，車
    輛行經時一般不會發現，該屋位在從道路岔出之泥徑盡頭，
    車輛沒有辦法再開下去，周遭亦無其他建物，所以通常不會
    有人經過；因伊都開夜車至金山，會習慣購買同款飲料置於
    屋內，遭竊前正好只剩1瓶，遭竊後伊未在屋內見到該飲料
    ，但在外面地上見到同款飲料瓶等語（見第5108號偵卷第14
    8頁；本院卷第288頁至第297頁）、證人即採集該飲料瓶生
    物跡證之員警張國泰於審理中具結證稱：該飲料瓶用肉眼看
    沒什麼灰塵，要用特殊燈光照才看得出來，所以該飲料瓶在
    戶外之時間並不會很久等語（見本院卷第304頁），且酌以
    該飲料瓶係遺留在上址住宅屋外後門旁之隱蔽處所，非他人
    倘偶然誤入泥徑時所應行經之該屋正面，應可排除該飲料瓶
    係被告在他處取得同款飲料並接觸後，再遭他人放置、丟棄
    或其他非人為原因所遺留，而益徵該飲料瓶係被告親自取自
    上址住宅內後遺留甚明。準此，足認被告確有於107年6月9
    日起至15日止間某日某時許，至上址住宅內取得並飲畢該飲
    料後，再將飲料瓶棄置屋外後門旁。復衡以一般經驗法則之
    合理推論，基於行竊以外之目的，任意侵入陌生者住宅內，
    殊難想像。是被告確有為本案犯毀越安全設備、侵入住宅竊
    盜犯行之事實，應堪認定。被告辯稱未於案發時間前往案發
    地點云云，顯屬事後卸責之詞，並與事實相悖，要難採信。
三、辯護人雖爭執上開DNA-STR型別鑑定結果之正確性云云（見
    本院卷第165頁）。然證人即採取被告唾液之員警謝昀廷於
    審理中具結證稱：伊係依檢察官發的許可書，採取被告唾液
    後封緘，再由苗栗縣警察鑑識科轉往刑事警察局，不可能栽
    贓被告等語（見本院卷第307頁至第310頁），及證人張國泰
    於審理中具結證稱：伊以棉棒自遺留「有能量」飲料瓶瓶口
    採集生物跡證，待晾乾後置入證物袋，再封緘、蓋章並送驗
    等語明確（見本院卷第302頁至第304頁）。辯護意旨未指明
    鑑定程序有何違法或不當之處，且上開鑑定比對結果係透過
    專業之科學儀器所得，此節所辯自無足採，併此敘明。
四、被告固於警詢、偵查中辯稱：於案發時間係因中風在沙鹿童
    綜合醫院住院云云（見第5108號偵卷第47頁；本院卷第139
    頁），惟經檢察官函詢該院結果，無被告於107年1月1日起
    至12月31日止間就醫、住院紀錄乙節，有童綜合醫療社團法
    人童綜合醫院109年11月3日童醫字第1090001470號函在卷可
    稽（見第5108號偵卷第157頁），所辯顯與客觀事實不符，
    不足採信。
五、辯護人雖聲請傳喚證人詹德彥、謝嘉芸、蔡雯玲、鄧永發以
    證明被告有幫人打田、種高麗菜云云（見本院卷第67頁至第
    68頁、第80頁、第361頁），惟被告所稱幫人打田、種高麗
    菜之時間係於上午6時許起至下午6時許間（見本院卷第68頁
    ），其仍有其他時間可予運用，且被告確有本案毀越安全設
    備、侵入住宅竊盜犯行，業經認定如前，事實已臻明瞭，而
    無調查之必要，爰依刑事訴訟法第163條之2第1項、第2項第
    3款規定駁回聲請，併此敘明。
六、綜上所述，本件事證明確，被告犯行洵堪認定，應予依法論
    科。
貳、論罪科刑及沒收
一、被告行為後，刑法第321條第1項業於108年5月29日修正公布
    ，於同年月31日生效施行。修正後第321條第1項規定提高併
    科罰金刑度至「50萬元以下」，並酌作文字修正。經比較新
    、舊法律，修正後規定無較有利於被告之情形，依刑法第2
    條第1項前段規定，應適用被告行為時即修正前之規定。
二、核被告所為，係犯修正前刑法第321條第1項第1款、第2款之
    毀越安全設備、侵入住宅竊盜罪。
三、刑法第321條第1項第1款之侵入住宅、建築物竊盜罪，係刑
    法第306條無故侵入住宅罪與普通竊盜罪之結合犯；又刑法
    第321條第1項第2款之毀越門扇安全設備竊盜罪，關於「毀
    越」指毀損與踰越而言，其中毀損門扇安全設備竊盜罪，乃
    同法第354條之毀損罪與普通竊盜罪之結合犯。上開無故侵
    入住宅、毀損門扇安全設備，均係犯普通竊盜罪之加重情形
    ，已結合於所犯加重竊盜之罪質中，自不能於論以加重竊盜
    罪外，更行論以無故侵入住宅罪或毀損罪（最高法院92年台
    非字第6號判決意旨參照），併此敘明。
四、被告前因違反森林法案件，經本院以100年度苗簡字第411號
    判決判處有期徒刑6月確定，又因竊盜案件，經本院以100年
    度易字第164號判決判處有期徒刑1年、8月確定，及以100年
    度易字第507號判決判處有期徒刑8月（4罪）、7月、6月、5
    月確定，上開3案嗣經本院以101年度聲字第130號裁定定應
    執行有期徒刑4年5月確定，入監執行後於104年7月16日假釋
    ，至105年3月24日期滿未經撤銷而以已執行論乙節，有臺灣
    高等法院被告前案紀錄表在卷可稽，其於受徒刑執行完畢後
    5年以內故意再犯本案有期徒刑以上之罪，為累犯。本院依
    司法院釋字第775號解釋意旨，審酌被告前因犯罪而經徒刑
    執行完畢後，理應產生警惕作用，能因此自我控管，不再觸
    犯有期徒刑以上之罪，卻故意再犯與前罪罪質類似之本案之
    罪，足見被告有其特別惡性，且前罪之徒刑執行無成效，對
    於刑罰之反應力顯然薄弱等一切情節，認有必要應依刑法第
    47條第1項規定加重其刑。
五、爰以行為人之責任為基礎，審酌被告不循正途獲取所需，竊
    取他人財物，對告訴人蔡書政之財產、生活安全及社會治安
    所生危害非輕，且被告已有多次竊盜前科紀錄（構成累犯部
    分不予重複評價），足見其素行非佳，未獲取教訓，嚴重缺
    乏尊重他人財產權之觀念，實屬可議，兼衡犯罪之動機、目
    的、手段、情節、竊得物品之價值及現況，及犯後之態度，
    暨自述國中畢業之智識程度、以種植草莓及李子為業、年收
    入約新臺幣200萬元、尚有母親及子女需照顧扶養之生活狀
    況，與告訴人蔡書政之意見等一切情狀（見本院卷第299頁
    、第364頁），量處如主文第1項所示之刑，以示懲儆。
六、未扣案犯罪所得即竊得如附表所示之物，均應依刑法第38條
    之1第1項前段、第3項規定，諭知沒收，於全部或一部不能
    沒收或不宜執行沒收時，追徵其價額。
乙、無罪部分　
壹、公訴意旨略以：被告於109年3月8日下午5時起至翌（9）日
    下午4時止間某時許，駕駛車牌號碼000-0000號自用小貨車
    ，至苗栗縣○○鄉○○村○○段0號田地，見該田地內放置有中耕
    機等農具僅以帆布覆蓋無人看管，即徒手竊取告訴人蔡佳㻰
    所有之中耕機1臺、鋤頭1把、中耕機邊刀1組、砍草刀1把、
    鐵線1捆等物得手後，隨即駕車離去。因認被告涉犯刑法第3
    20條第1項之竊盜罪嫌等語。
貳、倘法院審理之結果，認為不能證明被告犯罪，而為無罪之諭
    知，即無刑事訴訟法第154條第2項所謂「應依證據認定」之
    犯罪事實之存在。因此，同法第308條前段規定，無罪之判
    決書只須記載主文及理由。而其理由之論敘，僅須與卷存證
    據資料相符，且與經驗法則、論理法則無違即可，所使用之
    證據亦不以具有證據能力者為限，即使不具證據能力之傳聞
    證據，亦非不得資為彈劾證據使用。故無罪之判決書，就傳
    聞證據是否例外具有證據能力，本無須於理由內論敘說明（
    最高法院100年度台上字第2980號判決意旨參照）。
參、犯罪事實應依證據認定之，無證據不得認定犯罪事實；不能
    證明被告犯罪者，應諭知無罪之判決，刑事訴訟法第154條
    第2項、第301條第1項分別定有明文。再認定不利於被告之
    事實，須依積極證據，苟積極證據不足為不利被告之認定時
    ，即應為有利於被告之認定；認定犯罪事實所憑之證據，雖
    不以直接證據為限，間接證據亦包括在內，然而無論直接或
    間接證據，其為訴訟上之證明，須於通常一般之人均不致有
    所懷疑，而得確信其為真實之程度者，始得據為有罪之認定
    ，倘其證明尚未達到此一程度，而有合理之懷疑存在時，即
    不得遽為不利被告之認定；如未能發現相當證據或證據不足
    以證明，自不能以推測或擬制之方法，以為裁判基礎；檢察
    官對於起訴之犯罪事實，應負提出證據及說服之實質舉證責
    任，倘其所提出之證據，不足為被告有罪之積極證明，或其
    指出證明之方法，無從說服法院以形成被告有罪之心證，基
    於無罪推定之原則，自應為被告無罪判決之諭知（最高法院
    30年度上字第816號、40年度台上字第86號判決、76年台上
    字第4986號、92年台上字第128號判例意旨參照）。
肆、公訴意旨認被告涉犯竊盜罪嫌，無非係以告訴人蔡佳㻰之指
    訴、大湖分局偵查隊職務報告、車輛詳細資料報表、現場位
    置示意圖、內政部警政署刑事警察局109年4月28日刑生字第
    1090026583、109年7月15日刑生字第1090063491號鑑定書、
    監視錄影畫面翻拍及現場照片為論據。訊據被告堅詞否認有
    此部分竊盜犯行，辯稱：未於案發時間至案發地點，係駕駛
    貨車前往附近竹園砍竹子等語等語（見本院卷第65頁至第67
    頁、第146頁、第191頁、第363頁）。經查：
一、告訴人蔡佳㻰所有並放置在苗栗縣○○鄉○○村○○段0號田地之中
    耕機1臺、鋤頭1把、中耕機邊刀1組、砍草刀1把、鐵線1捆
    ，於109年3月8日下午5時起至翌（9）日下午4時止間某時許
    遭他人竊取得手乙節，業據證人即告訴人蔡佳㻰於警詢、偵
    訊及審理中證述明確（見第5015號偵卷第67頁至第72頁；第
    5108號偵卷第136頁至第140頁；本院卷第264頁至第285頁）
    ，並有大湖分局偵查隊職務報告、現場照片在卷可稽（見第
    5015號偵卷第73頁至第77頁、第173頁至第177頁、第185頁
    ）。是此部分事實，堪予認定。惟告訴人蔡佳㻰僅敘及上開
    物品遭竊之情，而未目擊行竊者為何人，自無從證明被告有
    此部分竊盜犯行。
二、警方自現場遺留寶特瓶採集生物跡證後送驗比對結果其DNA-
    STR型別與被告相符乙節，固有內政部警政署刑事警察局109
    年4月28日刑生字第1090026583、109年7月15日刑生字第109
    0063491號鑑定書、現場照片在卷可稽（見第5015號偵卷第1
    47頁至第154頁、第173頁至第177頁、第185頁）。惟依證人
    即告訴人蔡佳㻰於審理中具結證稱：伊搞不清楚警方的現場
    位置示意圖怎麼會畫這樣子，他人如果從小邦、苗55之1線
    開過，一定會經過伊放中耕機的田地，該田地從馬路岔下來
    就到了，平常會有要去育苗、採檳榔、鋤草德的人會經過，
    該田地後方還有1位台北人的田，他退休後每週會過來好幾
    天等語（見本院卷第272頁至第277頁、第281頁至第285頁）
    ，可見案發地點周遭非人跡罕至，而無法排除該寶特瓶係被
    告路過時所偶然遺留或其他可能。再者，縱被告至案發地點
    ，亦難基此逕予推論被告有下手行竊告訴人蔡佳㻰所有之上
    開物品，而無從為不利於被告之認定。
三、被告雖曾於109年3月8日下午9時30分許，駕駛車牌號碼000-
    0000號自用小貨車自苗55線轉進小邦，再於翌（9）日凌晨3
    時59分許，駕駛該車自小邦駛入苗55線，再駛進東興村後離
    去，業據其於審理中陳稱明確（見本院卷第65頁、第147頁
    ），並有車輛詳細資料報表、監視錄影畫面翻拍照片在卷可
    稽（見第5015號偵卷第155頁至第161頁、第167頁）。惟觀
    諸該車後車斗於109年3月9日凌晨之情形，係經帆布遮蓋，
    未能見得是否有載運中耕機等物，且帆布乃呈長條狀突起，
    有本院勘驗筆錄暨勘驗光碟紀錄在卷可稽（見本院卷第147
    頁至第148頁、第155頁至第157頁），衡情所包裹之物應較
    近似為竹子等長條狀物品，而非呈不規則形狀之中耕機，自
    無從遽認被告係載運竊得之中耕機。又被告固曾於109年3月
    12日下午9時26分許，駕駛該車載運中耕機行經道路，業據
    其於審理中陳稱明確（見本院卷第65頁、第147頁），並有
    監視錄影畫面翻拍照片、本院勘驗筆錄暨勘驗光碟紀錄在卷
    可稽（見第5015號偵卷第163頁至第165頁；本院卷第158頁
    至第159頁），然因畫質模糊，無從辨識所載運中耕機之型
    號、外觀使用情形是否與告訴人蔡佳㻰失竊者相同，自無從
    對被告為不利之認定。
伍、綜上所述，公訴意旨所舉被告涉有此部分竊盜犯行之證據，
    經調查結果，客觀上未達通常一般人均不致有所懷疑，得確
    信其為真實之程度，尚有合理之懷疑存在，本院無從形成有
    罪之確信，揆諸前揭說明，因認不能證明被告此部分犯罪，
    依法自應為無罪判決之諭知。
據上論斷，應依刑事訴訟法第284條之1、第299條第1項前段、第
301條第1項，判決如主文。
本案經檢察官韓茂山提起公訴，檢察官蕭慶賢到庭執行職務。
中　　華　　民　　國　　111 　年　　4 　　月　　19　　日
                  刑事第二庭    法  官  魏正杰
以上正本證明與原本無異。　　　　　　　　　　　　　　　　如不服本判決應於收受判決後20日內向本院提出上訴書狀，並應敘述具體理由。其未敘述上訴理由者，應於上訴期間屆滿後20日內向本院補提理由書(均須按他造當事人之人數附繕本)「切勿逕送上級法院」。告訴人或被害人如對本判決不服者，應具備理由請求檢察官上訴，其上訴期間之計算係以檢察官收受判決正本之日期為準。　　　　　　　　　　　　　　　　　　　　　　　　　　　　　　　　　　　     　書記官　巫  穎
中　　華　　民　　國　　111 　年　　4 　　月　　19　　日

附錄論罪科刑法條：
修正前中華民國刑法第321條
犯竊盜罪而有下列情形之一者，處6月以上、5年以下有期徒刑，
得併科新臺幣10萬元以下罰金：
一、侵入住宅或有人居住之建築物、船艦或隱匿其內而犯之者。
二、毀越門扇、牆垣或其他安全設備而犯之者。
三、攜帶兇器而犯之者。
四、結夥三人以上而犯之者。
五、乘火災、水災或其他災害之際而犯之者。
六、在車站、埠頭、航空站或其他供水、陸、空公眾運輸之舟、
    車、航空機內而犯之者。前項之未遂犯罰之。
　　
附表：
編號 竊得物品即犯罪所得 數量 1 日立廠牌除濕機（型號DR20） 1臺 2 BenQ廠牌32吋液晶電視 1臺 3 先鋒廠牌DVD播放機 1臺 4 數位機上盒（型號HDT-601） 1臺 5 大同廠牌電冰箱（型號TR-100SS） 1臺 6 JVC廠牌音響 1臺 7 愛華廠牌喇叭 1組 8 東林廠牌割草機（型號CK-250） 1臺 9 鍊鋸機 1臺 10 砂輪機 1臺 11 大鋒廠牌500公升水塔 1桶 12 紅色熱水器加壓馬達 1臺 13 RUTAX廠牌黃色沈水抽水馬達 1臺 14 勳風廠牌葉片式暖爐（型號HF-2112） 1臺 15 國際廠牌淨水器（型號PJ-250MR） 1臺 16 電線 100米 17 音響電源線 1條 18 手電筒 1個 19 電扇 1個 20 達新廠牌紅色吹風機 1臺 21 羅莎廠牌銅鍋 1個 22 手提探照燈（型號L2） 1個 23 定時器 3個 24 2吋厚原木桌板 3片 25 1.5吋厚紫檀桌板 1片 26 電視鋼架 1組 27 烘碗機 1臺 28 黑色日式手工戶外刀（佐治武士） 1把 29 園藝花剪 2把 30 折刀 1把 31 斧頭 1把 32 工具夾 2個 33 收納箱 2個 34 大帆布 1張 35 工具腰包 1個 36 防蚊帽 1頂 37 瓦斯瓶 1個 38 工作手套 1雙 39 「有能量」飲料 1瓶